臺灣嘉義地方法院民事裁定
110年度亡字第5號
聲  請  人  劉弘章  


上列聲請人聲請宣告劉旭純死亡事件，本院裁定如下：
    主    文
宣告劉旭純（女，民國○○○年○○月○○日生，身分證統一編號：Z○○
○○○○○○○號，失蹤前住所：嘉義縣○○鄉○○村○鄰○○○號之七號）於
中華民國一○七年九月六日下午十二時死亡。
程序費用由劉旭純遺產負擔。
    理    由
一、聲請意旨：緣劉旭純（民國00年00月00日出生），於民國76
    年8月1日離家，迄今未歸，經聲請人向嘉義縣警察局民雄分
    局通報為失蹤人口，迄今已數十年仍未尋獲。又聲請人為劉
    旭純父親，為利害關係人。失蹤人於失蹤後，迄今已逾多年
     等情，前經聲請鈞院准以110 年度亡字第5號公示催告，並
    刊登新聞紙在案，現陳報期間屆滿，未據失蹤人陳報其生存
    ，或知失蹤人生死者，陳報其所知。為此，聲請為宣告失蹤
    人死亡，並提出貴院公示催告裁定及報紙為證。
二、失蹤人失蹤滿7 年後，法院得因利害關係人或檢察官之聲請
    ，為死亡之宣告；失蹤人為80歲以上者，得於失蹤滿3 年
    後，為死亡之宣告；失蹤人為遭遇特別災難者，得於特別災
    難終了滿一年後，為死亡之宣告。又受死亡宣告者，以判 
    決內所確定死亡之時，推定其為死亡；前項死亡之時，應為
    前條各項所定期間最後日終止之時，民法第8 條、第9 條第
    1 項、第2 項前段定有明文。又所謂失蹤，係指失蹤人離去
    其最後住所或居所，陷於生死不明之狀態而言。再者，對失
    蹤人為公示催告，應記載下列各款事項：㈠失蹤人應於期間
    內陳報其生存，如不陳報，即應受死亡之宣告。㈡凡知失蹤
    人之生死者，應於期間內將其所知陳報法院。前條陳報期間
    ，自公示催告最後登載公報或新聞紙之日起，應有6 個月以
    上，家事事件法第156 條第1 項亦有明文。經本院調查，聲
    請人主張之前述事實，已據聲請人提出現戶戶籍謄本、受理
    失蹤人口案件證明單等件為證，並經本院依職權查詢查詢失
    蹤人之健保保險對象投保資料、勞保投保資料及入出境資訊
    連結作業資料、戶籍資料及前述分局失蹤人口系統資料報表
    等顯示，失蹤人於75年5月14日自台灣涼椅工業股份有限公
    司退保，於83年10月17日自桃園機場出境，同年10月30日入
    境，並於同年11月3日撤銷失蹤，復於100年9月7日經聲請人
    以失蹤人離家出走，不知去向申報失蹤人口，迄今均無法查
    詢失蹤人之健保投保資料、參加勞工保險及入出境等，此有
    前述資料在卷可查，並經證人劉建志到庭證述在卷；另有新
    聞報公告刊登報紙粘貼單及新聞紙附卷可稽。今申報期屆滿
    ，未據失蹤人向本院陳報其生存，或知其生死者陳報其 有
    尚生存之情形，可信聲請人之主張為真實。
三、本件失蹤人於100 年9 月7日失蹤，迄今生死不明已逾7年，
    其失蹤期間依前述規定，應計算至107 年9 月6日滿7年。於
    公示催告之申報期間，未據失蹤人陳報其生存，或知失蹤人
    生死者陳報其所知，自應推定該失蹤人於失蹤期間屆滿之日
    下午12時為其死亡之時。本件聲請死亡宣告，為有理由，應
    予准許。
四、依家事事件法第154條第3項，裁定如主文。  
中　　華　　民　　國　110 　　年　　11　　月　　4 　　日
               家事法庭   法　官  李文輝
以上正本係照原本作成。
如不服本裁定，應於裁定送達後10日內向本院提出抗告狀，並繳
納抗告費新臺幣1,000元。
本裁定確定後30日內，應至戶政事務所辦理死亡登記。
中　　華　　民　　國　110 　　年　　11　　月　　4 　　日
                          書記官　張紜飴